最高法院刑事裁定　　　　　　　　　 110年度台抗字第1905號
抗　告　人　張庚雄



上列抗告人因違反毒品危害防制條例等罪案件，不服臺灣高等法
院臺中分院中華民國110年10月18日定其應執行刑之裁定（110年
度聲字第2434號），提起抗告，本院裁定如下：
    主  文
抗告駁回。
    理  由
一、按裁判確定前犯數罪者，併合處罰之。又數罪併罰，分別宣
    告其罪之刑，其宣告多數有期徒刑者，於各刑中之最長期以
    上，各刑合併之刑期以下，定其應執行之刑期，但不得逾30
    年，刑法第50條第1 項前段及第51條第5 款規定甚明。再者
    ，執行刑之酌定，係事實審法院自由裁量之職權，倘其所酌
    定之執行刑，並未違背刑法第51條各款所定之方法或範圍，
    以及刑事訴訟法第370 條所規定禁止不利益變更原則（即法
    律之外部性界限），亦無明顯違背公平、比例及罪刑相當原
    則，或有裁量權濫用之情形（即法律之內部性界限）者，即
    不得任意指為違法或不當。
二、本件原裁定以抗告人即受刑人張庚雄（下稱抗告人）犯如其
    附表所示販賣第一級毒品等共16罪，經分別判刑確定在案，
    合於裁判確定前所犯合併定其應執行刑之要件，且分屬得易
    服社會勞動，與不得易服社會勞動之罪刑，有相關裁判書及
    臺灣高等法院被告前案紀錄表附卷可憑，因認檢察官依抗告
    人之請求就其所犯如原裁定附表所示各罪刑聲請合併定其應
    執行之刑為正當，乃於其所犯如原裁定附表所示各刑中之最
    長期即有期徒刑5年6月以上，各徒刑合併之刑期即有期徒刑
    36年10月以下，並參酌抗告人所犯如原裁定附表編號1至4所
    示共4罪、編號6所示共3罪，及編號7至11所示共8 罪，前經
    法院分別以裁判定其應執行之刑依序為有期徒刑2年6月、有
    期徒刑1年及有期徒刑8年8月確定，再加計同上附表編號5所
    示之宣告刑為有期徒刑1年1月，合計為有期徒刑13年3月（2
    年6月+1年+8年8月+1年1月=13年3 月），及審酌抗告人所犯
    各罪之犯罪態樣、相互關係、時間間隔、侵害法益及責任非
    難重複程度等一切情狀，以及其先前定應執行刑時已大量減
    少刑期，依限制加重原則，酌定其應執行之刑為有期徒刑13
    年，較本件定應行刑之上限（指不變更其先前曾酌定應執行
    刑加總之上限）即有期徒刑13年3月，再減少刑期3個月，已
    給予相當刑罰之折扣，而符合恤刑之理念，經核並未逾越刑
    法第51條第5款及刑事訴訟法第370條關於定應執行刑之法律
    外部性界限，亦無違反比例、公平及罪刑相當原則或有裁量
    權濫用等法律內部性界限之情形。
三、抗告人抗告意旨雖謂：法院於數罪併罰定應執行刑時，應考
    量刑罰邊際效用，並兼衡刑罰經濟及罪責相當原則，採取限
    制加重原則，妥適量刑，避免受刑人因數罪併罰造成處罰過
    重，影響日後復歸社會之可能性。原審於定應執行刑時，未
    考量上情，及審酌伊所犯施用毒品僅戕害自身健康，並未對
    他人法益造成實害等情形，所裁定應執行刑實屬過重，請求
    參酌其他法院就類似案件關於定應執行刑所裁量之刑度，從
    輕酌定其應執行之刑云云。然原審綜合審酌抗告人所犯數罪
    所反映出之人格特性、刑罰暨定應執行刑之規範目的、所犯
    各罪間之關聯性及所侵害之法益與整體非難評價等面向，對
    於抗告人所犯上述併罰共16罪，於法律拘束之外部性及內部
    性界限內，依限制加重原則，裁定其應執行之刑為有期徒刑
    13年，已本於恤刑理念給予適度之刑罰折扣，堪認與法律授
    予裁量權之目的無違，亦無明顯違反公平、比例及罪刑相當
    原則之情形。抗告意旨並未指摘原裁定究有何違法或不當之
    情形，徒以上揭泛詞爭執原裁定酌定之應執行刑過重，並請
    求另酌定應執行刑云云，顯係對原審量刑職權之適法行使任
    意指摘，揆諸上揭規定及說明，其抗告為無理由，應予駁回
    。
據上論結，應依刑事訴訟法第412條，裁定如主文。
中    華    民    國   110    年    11    月    25    日
                  刑事第一庭審判長法  官  郭  毓  洲  
                                  法  官  林  英  志  
                                  法  官  周  盈  文  
                                  法  官  蔡  憲  德  
                                  法  官  林  靜  芬  
本件正本證明與原本無異
                                  書記官
中    華    民    國   110    年    11    月    29    日